---
title: "R数据分析入门练习题"
output: learnr::tutorial
runtime: shiny_prerendered
---

```{r setup, include=FALSE}
library(learnr)
knitr::opts_chunk$set(echo = FALSE)
```

## 第1章 基本介绍

### 1.1 命名

```{r 1-1-naming, echo=FALSE}
question("下列哪些命名方式不符合变量命名规范",
  answer("var_name <- '小赵'"),
  answer("varName <- '小钱'"),
  answer("2var_name <- '小孙'", correct = TRUE),
  answer("_var_name <- '小李'", correct = TRUE),
  answer("var_Name <- '小周'"),
  answer(".var_Name <- '小吴'"),
  answer("var@name <- '小王'", correct = TRUE),
  answer(".2var_name <- '小刘'", correct = TRUE),
  allow_retry = TRUE,
  incorrect = "答案不完全正确"
)
```
```{r 1-2-naming, echo=FALSE}
question("在上题中，如果输入`var_name`，将返回什么值？",
  answer("小赵", correct = TRUE),
  answer("小钱"),
  answer("小周"),
  answer("NULL"),
  allow_retry = TRUE
)
```

### 1.2 向量的缺失值处理
```{r 1-2-na-exercise, exercise=TRUE}
container_1 <- c(NA, NULL, NA, NaN) # 请勿修改此代码
container_2 <- c(10, NA, NULL, NaN, 20, 30) # 请勿修改此代码

#### 在此部分之后书写代码，回答下面问题 ####
```
```{r 1-2-na-sum, echo=FALSE}
question("下列说法正确的是：",
  answer("`sum(container_1)`得到的结果是0。"),
  answer("`container_1`的长度是4。"),
  answer("`container_2`的长度是5。", correct = TRUE),
  answer("在排除缺失值的情况下，计算得到`container_2`的均值为20", correct = TRUE),
  allow_retry = TRUE
)
```

### 1.3 正则表达式
```{r 1-3-regex, echo=FALSE}
question("正则表达式 `^[a-z0-9_-]{3,6}$` 能够匹配的字符串为：",
  answer("Ab87"),
  answer("time_2", correct = TRUE),
  answer("ok"),
  answer("xyz-ss", correct = TRUE),
  allow_retry = TRUE
)
```
```{r 1-3-regex2, echo=FALSE}
question("正则表达式 `\\w?(grip)\\s*\\d{4}` 能够匹配的字符串为：",
  answer("cn_grip 2014", correct = TRUE),
  answer("cngrip_2014"),
  answer("grip 2014", correct = TRUE),
  answer("Grip 2014"),
  answer("grip14"),
  answer("agrip  1914", correct = TRUE),
  allow_retry = TRUE
)
```

### 1.4 向量元素提取
给定`month_var`向量，从第2个元素开始，每隔2个位置提取一个元素，直至向量结束。

比如：给定向量`c(1,2,3,4,5,6)`，最终生成的向量应该为`c(2,5)`。

请在下框中完成代码，以实现上述功能。
```{r 1-4-element-selection, exercise=TRUE}
month_var <- month.abb # 请勿修改此行代码

#### 在此之后书写代码 ####

```

```{r 1-4-element-selection-hint}
"使用 seq() 函数"
```

### 1.5 循环
使用循环语句对`var_matrix`矩阵按**行**求和。

例：输入矩阵为:
$$\begin{bmatrix}
0&1&1\\
1&0&0\\
\end{bmatrix}$$

输出结果为：

`第1行的总和为：2`

`第2行的总和为：1`

```{r 1-5-loop, exercise=TRUE}
var_matrix <- matrix(seq(1:6), nrow=3) # 请勿修改此行代码

#### 在此之后书写代码 ####

```

```{r 1-5-loop-hint}
"使用 for 或 while 循环求和"
```

### 1.6 总体均值及标准误的推断
bootstrap抽样是有放回的重抽样方式，可以用于统计推断。以总体均值和标准误的推断为例，具体操作为，在每一轮bootstrap抽样中，从原始样本中**有放回地随机抽取**样本至<u>原有样本量大小</u>，组成新样本，计算该样本的样本均值，保存至向量中。经过k轮抽样，一共能生成k个样本均值数据，再基于生成的样本均值数据，计算均值即为总体均值，计算标准差即为标准误。请定义一个bootstrap_inference函数，使其能返回k轮bootstrap抽样后推断的总体均值及标准误。

```{r 1-6-bootstrap-inference, exercise=TRUE}
set.seed(1) # 请勿修改此行代码
bmi_data <- rnorm(30, mean=22, sd=2) # 创建输入数据，请勿修改此行代码

#### 在此之后书写代码 ####
bootstrap_inference <- function(){}

# 创建好bootstrap_inference后，基于 bmi_data 输出100轮bootstrap抽样生成的总体均值及标准误

```

```{r 1-6-bootstrap-inference-hint}
"使用 sample() 函数随机抽样并计算新样本均值进行存储"
```

### 1.7 bootstrap抽样-索引值
在建模过程中，遇到样本量较小的情况时，也可以采用bootstrap抽样方法扩充样本量。具体操作为，在每一轮bootstrap抽样中，从原始样本中**有放回地随机抽取**样本至<u>原有样本量大小</u>，组成*训练样本*进行建模，并将**未被抽到**的样本当做*验证样本*进行模型评价。其中就需要根据索引值确定训练样本与验证样本。请定义一个bootstrap_idx函数，使其能返回k轮bootstrap抽样生成的索引值列表。每个列表元素为一轮抽样的结果，该结果分别存储了训练样本与验证样本的索引值。

```{r 1-7-bootstrap-index, exercise=TRUE}
set.seed(1) # 请勿修改此行代码
input_index <- seq(10) # 创建输入索引值，请勿修改此行代码

#### 在此之后书写代码 ####
bootstrap_idx <- function(){}

# 创建好bootstrap_idx后，基于 input_index 输出2轮bootstrap抽样生成的训练样本与验证样本索引值

```

```{r 1-7-bootstrap-index-hint}
"想想看如何处理重复值以及如何分别存储索引值"
```
