---
output:
  # pdf_document: default
  html_document: default
---

# 向量 {#chapter004-label-vector} 
## 向量的创建
**向量(vector)**是多个值（数字、字符或逻辑值）的组合。创建向量可以使用`c()`函数，`c`代表`concatenate`。

```{r chapter004-vector-mathScore}
math_score <- c(60,75,87,99,22,44)
print(math_score)

student_name <- c("A","B","C","D","E","F")
print(student_name)
```

## 向量内元素的命名
向量中的值被称为**元素(element)**。使用`names()`函数可以给向量内的元素命名。在创立向量时，也可以直接给元素命名。
```{r chapter004-vector-name}
# 使用 names() 函数
names(math_score) <- student_name
print(math_score)

# 创立向量时命名
english_score <- c("A"=85, "B"=70, "C"=42,"D"=95,"E"=39,"F"=67)
print(english_score)
```

## 向量长度的获取
获取向量长度可以使用`length()`函数。
```{r chapter004-vector-length}
length(math_score)
```

## 向量内元素的提取
获取向量中的特定元素：

<li>当知道元素名称时，可以根据元素名称获取元素。</li>
<li>有些向量并未给元素命名，此时也可以根据**索引(index)**获取元素。</li>

***注意***：

<li>元素的索引从1开始，直至最后一个元素(索引为向量的长度)。</li>
<li>当需要获取多个元素时，可以使用名称或者使用索引**切片(slice)**。</li>
<li>当需要获取<u>连续的</u>多个元素时，使用索引切片更为方便。</li>

```{r chapter004-vector-retrieve}
# 使用元素名称获取单个元素
math_score["A"]

# 使用名称获取多个元素，注意需要使用c()生成向量
math_score[c("A","D")]

# 使用索引获取多个元素
math_score[c(1,4,5)]

# 使用索引切片获取连续的多个元素
math_score[3:length(math_score)] # 顺序获取元素
math_score[length(math_score):3] # 逆序获取元素
```

## 添加向量元素
向向量添加元素可以使用`append()`函数。参数包括：

<li>`vec`指目标向量，即要把元素添加到的向量。</li>
<li>`value`指目标元素，即想要添加的元素。如果是单个元素，直接写赋值，如果是多个元素，需要使用`c()`函数。</li>
<li>`index`是可选参数，即要把新添加的元素插入到原先向量中哪个索引位置的*后面*，默认是插入到原有向量末尾。</li>
***注意***：需要重新赋值变量才能将新生成的向量保存。

```{r chapter004-vector-insertion}
new_score <- c(55, 89)
# 未给定插入位置
english_score_new <- append(english_score, new_score) 
english_score_new

# 给定插入位置
english_score_new2 <- append(english_score, new_score, 2)
english_score_new2
```

## 移除向量元素
从向量移除元素可以使用 `-` 号。
```{r chapter004-vector-remove}
# 从english_score_new向量移除第2个索引的元素
english_score_new[-2]

#从english_score_new向量移除第2至第4个索引的元素
english_score_new[-c(2:4)]

#从english_score_new向量移除第2、5、7个索引的元素
english_score_new[-c(2,5,7)]
```

## 按逻辑进行向量选择
R中的逻辑运算符：

|**运算符**|**含义**|
|:---|:---|
|＜|小于|
|＞|大于|
|＜=|小于等于|
|＞=|大于等于|
|==|等于|
|!=|不等于|
|%in%|包含|
|&|和|
|\||或|

```{r chapter004-vector-logic}
# 创建bmi向量
bmi <- c(26.5, 22.4, NA, 25.5, 31, 27, 20, NA, 19.4, 23, 30)

# 筛选BMI<24的元素
bmi[bmi<24]

# 筛选BMI>28的元素
bmi[bmi>28] 

# 筛选BMI<=20或者>=30的元素
bmi[(bmi<=20)|(bmi>=30)] 

# 筛选BMI在向量(26,27,28,29,30)内的元素
bmi[bmi %in% c(26:30)] 

# 筛选BMI在[24,30]范围内的元素
bmi[(bmi>=24)&(bmi<=30)] 
```

## 向量的极值
我们可以使用`max()`和`min()`函数分别获得向量的最大与最小值。

我们还可以使用`which.max()`和`which.min()`函数分别获得向量的最大与最小值对应的索引值。

```{r chapter004-vector-extremum}
# max()函数默认不会排除NA
max(bmi) 
max(bmi, na.rm=TRUE) 

# 返回最大值的索引值，这里的索引值是包含缺失值在内的索引值
which.max(bmi) 
which(bmi == max(bmi, na.rm=TRUE))
```
