---
output:
  # pdf_document: default
  html_document: default
---

# 矩阵 {#chapter006-label-matrix} 
## 矩阵的介绍 
**矩阵(matrix)**是m×n个数按照m行n列的方式排列形成的数表。R中的矩阵(matrix)可以通过`matrix()`函数、`cbind()`或`rbind()`函数生成。

<li>`matrix()`函数用于将向量转变为m×n的矩阵，输入向量的长度必须等于m×n。</li>
<li>`cbind()`函数指`column bind`，即**列**的叠加，要求输入的向量或矩阵的**行数**相同。</li>
<li>`rbind()`函数指`row bind`，即**行**的叠加，要求输入的向量或矩阵的**列数**相同。</li>

```{r chapter006-matrix}
# 创建向量
var_vector <- c(1,2,3,4,5,6)

# matrix()函数生成矩阵
var_matrix <- matrix(var_vector, nrow=2) 
var_matrix

# 列叠加
cbind(var_matrix, var_matrix)

# 行叠加
rbind(var_matrix, var_matrix)
```

## 矩阵的转置 
矩阵的转置使用`t()`函数,`t`指`transpose`。
```{r chapter006-matrix-transpose}
t(var_matrix)
```

## 矩阵元素的提取 
矩阵中元素的提取采用`[行索引,列索引]`的方式。
```{r chapter006-matrix-retrieve}
# 提取第1行第2列的元素
var_matrix[1,2] 

# 提取第1行第2、3列的元素
var_matrix[1,c(2,3)] 

# 提取第1行的所有元素
var_matrix[1,]

# 提取第2列的所有元素
var_matrix[,2] 
```

## 矩阵维度的获取 
采用`dim()`函数（`dim`指`dimension`）获取矩阵的维度，`nrow()`函数获取矩阵的行数，`ncol()`函数获取矩阵的列数。
```{r chapter006-matrix-dim}
# 获取维度
dim(var_matrix)

# 获取行数
nrow(var_matrix)

# 获取列数
ncol(var_matrix)
```
