---
output:
  # pdf_document: default
  html_document: default
---

# 字符串处理
在处理数据过程中，通常会碰到<u>需要提取具有某一类特征的变量名</u>或者<u>需要从特定变量中筛选出包含某一类特征的字符串</u>的情况。**正则表达式（regular expression）**就是帮助我们<font color="red">**识别特定字符串**</font>的工具。

R中可以使用`grep`函数、`grepl`函数或者调用***stringr***包的`str_view`函数进行正则表达式匹配：

<li>`grep`函数返回目标字符串所在的位置（即索引值）。</li>
<li>`grepl`函数返回逻辑向量。</li>
<li>***stringr***包的`str_view`函数返回目标字符串，`str_detect`函数返回逻辑向量。</li>

正则表达式主要依赖于元字符，其具体含义如下表：

|元字符|含义|
|:---|:---|
|[]|匹配方括号内的任意字符（可以任意组合）|
|[^]|匹配除方括号内字符以外的任意字符|
|\*|匹配大于等于0个在`*`号之前的重复字符|
|+|匹配至少1个在`+`号之前的重复字符|
|?|匹配至多1个在`+`号之前的重复字符|
|{n}|匹配正好n个在`{}`号之前的字符|
|{n,}|匹配至少n个在`{}`号之前的字符|
|{n,m}|匹配至少n个，至多m个在`{}`号之前的字符|
|()|匹配与括号内完全相同的字符（数目与排序必须完全一致）|
|\||匹配`|`符号前或后的字符|
|^|`^`之后的字符位于开始端|
|\$|`$`之前的字匹配字符位于末端|
|\\|转义字符，用于匹配保留的元字符 `.[]*+?{}()\^$`|

正则表达式也提供一些常用的字符集简写，如下表所示：

|简写|含义|
|:---|:---|
|.|除换行符外的所有字符|
|\\d|匹配所有数字，等同于`[0-9]`|
|\\D|匹配所有非数字，等同于`[^0-9]`|
|\\w|匹配所有字母、数字和下划线，等同于`[a-zA-Z0-9_]`|
|\\W|匹配所有非字母、数字和下划线，等同于`[^a-zA-Z0-9_]`|
|\\t|匹配水平制表符|
|\\n|匹配换行符|
|\\s|匹配所有空格字符（空格、制表符或换行符）|
|\\S|匹配所有非空格字符（空格、制表符或换符行）|

***注意***：

<li>在R中使用正则表达式时，字符型常量中一个`\`要写成两个`\\`。</li>
<li>使用字符集简写时，`grep`函数的`perl`参数需要被设定成`TRUE`。</li>

```{r chapter010-string-grep}
# 创建字符串向量
var_name <- c("cn-Bmi_2014", "cn_-bMi-2015", "uk-bmi_2014", "uk-bm i_2015", "ck_bmi_2014", "ck_bmi_2015", "cn_bim_2014", "uk_bim_2014", "ck_b im_2014")

# 查找包含BMI的变量
var_name[grep("bmi|bm i", var_name, ignore.case=TRUE)]

# 查找cn和uk的BMI变量
var_name[grep("^(cn|uk)[\\w-]+bmi", var_name, ignore.case=TRUE, perl=TRUE)]

# 查找ck 2014年的变量
var_name[grep("^ck[\\w\\s-]+2014$", var_name, ignore.case=TRUE, perl=TRUE)]
```

```{r chapter010-string-stringr}
# 调用包
library(stringr)
str_view(var_name, "bmi") # 大小写敏感

# 默认大小写敏感，如果想忽略大小写，需要用regex(ignore_case=TRUE)说明
str_view(var_name, regex("bmi", ignore_case=TRUE)) 
```

有时我们也会碰到在字符串的前后有空格的情况，这时我们可以用`[\\s]*`去进行正则表达式匹配或者使用***stringr***包的`str_trim()`函数移除位于字符串两端的空格。
```{r chapter010-string-trim}
library(stringr)
trim_vector <- c(" the ", " good", "b  ad ")
str_trim(trim_vector)
```

如果需要移除字符串中间的多余空格（即仅保留一个空格），可以使用`str_squish()`函数。
```{r chapter010-string-squish}
trim_string <- " Marry   has a  little lamb. "
str_squish(trim_vector) # 字符串中间仅保留一个空格
str_squish(trim_string)
```
